【裁判字號】    92,交易,143
【裁判日期】    920909
【裁判案由】    過失傷害
【裁判全文】
臺灣板橋地方法院刑事判決                        九十二年度交易字第一四三號
    公  訴  人  臺灣板橋地方法院檢察署檢察官
    被      告  乙○○
                甲○○
右列被告因過失傷害案件，經檢察官提起公訴（九十二年度偵字第一八二二號），本
院判決如左：
    主  文
乙○○因過失傷害人，處拘役肆拾日，如易科罰金，以佰元折算壹日。緩刑貳年。
甲○○因過失傷害人，處拘役貳拾日，如易科罰金，以佰元折算壹日。緩刑貳年。
    事  實
一、乙○○於民國九十一年八月二十四日二十一時三十分許，騎乘車牌號碼ＤＨＳ─
    一六一號輕型機車，沿臺北縣中和市○○路往連城路方向行駛，途經板南路與健
    康路口欲左轉健康路時，理應注意汽車行駛至交岔路口，轉彎車應讓直行車先行
    ，並不得占用來車車道搶先左轉，而依當時天候、視距良好、路面為平坦柏油道
    路、並無缺陷或障礙物，依乙○○之智識能力，並無不能注意之情事，竟疏於注
    意，於通過上開交岔路口時，貿然搶先左轉，適有甲○○騎乘車牌號碼ＫＶＸ─
    五三號重型機車，沿對向直行而至，亦疏未注意車前狀況，致於交岔口發生擦
    撞，因此造成乙○○受有頭部外傷併左臉、左肘、右腳多處撕裂傷及疑似門牙裂
    傷、頭部扭傷之傷害，甲○○亦受有頭部外傷併前額撕裂傷、臉部、左手多處擦
    傷及疑似右眼外傷性視神經變異之傷害。
二、案經甲○○、乙○○分別訴由臺北縣政府警察局中和分局報請臺灣板橋地方法院
    檢察署檢察官偵查起訴。
    理  由
一、訊據被告二人均坦承於右開時、地騎乘機車與對方所騎乘機車發生碰撞，因而致
    對方受傷之事實，被告乙○○辯稱：我要左轉，我看到對面的車子，都還蠻遠，
    我就直接左轉，但是一左轉，看到一陣光，就發生事故了，我是懷疑甲○○有超
    速；被告甲○○則稱：我看到是綠燈，就騎過去，沒有看到乙○○騎車左轉過來
    ，就撞到了。經查：按車輛行駛時，駕駛人應注意車前狀況，隨時採取必要之安
    全措施；汽車行駛至交岔路口，左轉彎時，應行至交岔路口中心處左轉，並不得
    占用來車道搶先左轉。轉彎車應讓直行車先行，道路交通安全規則第九十四條第
    三項、第一百零二條第一項第四款、第六款分別定有明文，被告二人駕車自應注
    意上述交通法規之規定。而依當時天候、路況良好，並無不能注意之情形，被告
    乙○○竟疏不注意，未達路口中心處即貿然搶先左轉，未讓直行之被告甲○○所
    騎乘之機車先行；被告甲○○僅注意號誌變化，亦疏未注意前方來車之狀況，因
    而造成被告二人機車相撞，並受有傷害，有亞東紀念醫院診斷證明書二紙在偵查
    卷可稽，是被告均應有過失。且被告之過失行為與其所受之傷害間，具有相當因
    果關係。此外，尚有道路交通事故調查報告表、照片二十六幀附卷可資佐證。臺
    灣省臺北縣區車輛行車事故鑑定委員會、臺灣省車輛行車事故覆議鑑定委員會之
    鑑定意見亦認被告乙○○之駕車，行經號誌岔路口，未達路口中心處即占用來車
    道搶先左轉，且未讓直行車先行，為肇事原因。至甲○○部分鑑定意見雖未認定
    有肇事因素，然甲○○僅注意號誌變化而未注意車前狀況，已如前述，就事件之
    發生亦有過失無訛，僅其過失程度較乙○○為輕。綜上所述，被告二人過失傷害
    犯行，均堪以認定，應依法論科。
二、核被告乙○○、甲○○所為，均係犯刑法第二百八十四條第一項前段之過失傷害
    罪。爰審酌被告乙○○因疏未注意車前狀況，貿然搶先左轉而與被告甲○○發生
    碰撞；被告甲○○未注意車前狀況，被告二人因而肇事受傷；被告乙○○之過失
    程度較重及二人所受傷勢等一切情狀，分別量處如主文所示之刑，並諭知易科罰
    金之折算標準。末查，被告乙○○、甲○○前均未曾受有期徒刑以上刑之宣告，
    此有臺灣高等法院被告全國前案紀錄表二份在卷可稽，其因一時疏失致罹刑典，
    本院因認被告經此刑之宣告後，應能知所警惕而信無再犯之虞，原宣告刑以暫不
    執行為當，均併予宣告緩刑二年，以啟自新。
三、被告乙○○經合法傳喚，無正當理由不到庭，惟本院認為本件係應科拘役之案件
    ，爰不待其陳述逕行判決，附此敘明。
據上論結，應依刑事訴訟法第二百九十九條第一項前段、第三百零六條，刑法第二百
八十四條第一項前段、第四十一條第一項前段、第七十四條第一款，罰金罰鍰提高標
準條例第一條前段、第二條，判決如主文。
本案經檢察官謝宗甫到庭執行職務。
中      華      民      國      九十二      年      九      月    九    日
                                      臺灣板橋地方法院交通法庭
                                          法  官  李君豪
右正本證明與原本無異。
如不服本判決，應於判決送達後十日內，向本院提出上訴狀。
              書記官  楊灥
中      華      民      國      九十二      年      九      月    九    日
【附錄本案論罪科刑法條全文】：
刑法第二百八十四條：
因過失傷害人者，處六月以下有期徒刑、拘役或五百元以下罰金，致重傷者，處一
年以下有期徒刑、拘役或五百元以下罰金。
從事業務之人，因業務上之過失傷害人者，處一年以下有期徒刑、拘役或一千元以下
罰金，致重傷者，處三年以下有期徒刑、拘役或二千元以下罰金。


司法院資訊處製作；財團法人民間司法改革基金會備份。
